【裁判字號】    97,訴,5310
【裁判日期】    971231
【裁判案由】    毒品危害防制條例
【裁判全文】
臺灣板橋地方法院刑事判決              97年度訴字第5310號
公  訴  人  臺灣板橋地方法院檢察署檢察官
被      告  甲○○
                    （現在臺灣臺北監獄臺北分監執行中）
上列被告因違反毒品危害防制條例案件，經檢察官提起公訴（97
年度毒偵字第9186號），本院依簡式審判程序審理後，判決如下
：
    主    文
甲○○施用第一級毒品，累犯，處有期徒刑捌月。
    事    實
一、甲○○前因施用毒品案件，經臺灣宜蘭地方法院以96年度毒
    聲字第2 號裁定令入戒治處所施以強制戒治，戒治期間因臺
    灣宜蘭地方法院檢察署檢察官認其無繼續戒治之必要，遂於
    民國96年10月8 日執行完畢將其釋放出臺灣新店戒治所，並
    以96年度戒毒偵字第28號為不起訴處分確定。又甲○○前因
    竊盜案件，經本院以94年度簡字第4605號判決判處有期徒刑
    5 月確定，嗣經本院以96年度聲減字第7344號裁定減為有期
    徒刑2 月又15日確定；另因竊盜案件，分別經本院以95年度
    簡字第1867號判決判處有期徒刑6 月確定、臺灣臺北地方法
    院以96年度易字第1023號判決判處有期徒刑5 月確定，嗣前
    開二刑期經臺灣臺北地方法院以96年度聲減字第1835號裁定
    均予以減刑，並定應執行有期徒刑5 月確定，經接續執行前
    開經減刑後之有期徒刑2 月又15日、5 月刑期，甫於97年3
    月9 日縮刑期滿執行完畢。
二、詎甲○○仍不知悔改，於前開強制戒治執行完畢釋放後5 年
    內，另基於施用第一級毒品之犯意，於97年9 月21日19、20
    時許，在臺北縣泰山鄉某友人住處，以將第一級毒品海洛因
    摻在香菸內，再點燃吸食之方式，施用海洛因1 次。嗣於97
    年9 月22日4 時30分許，因甲○○係毒品列管人口，經警通
    知到場採集其尿液送鑑驗後，始悉上情。
三、案經臺北縣政府警察局新莊分局報請臺灣板橋地方法院檢察
    署檢察官偵查後提起公訴。
    理    由
一、本案被告甲○○所犯係死刑、無期徒刑、最輕本刑為3 年以
    上有期徒刑以外之罪，其於準備程序中就被訴事實為有罪之
    陳述，經本院告知簡式審判程序之旨，並聽取公訴人、被告
    之意見後，經合議庭裁定由受命法官獨任進行簡式審判程序
    審理，合先敘明。
二、上揭犯罪事實，業據被告甲○○於檢察官訊問及本院審理時
    均坦承不諱，而其為警查獲經採集尿液送台灣檢驗科技股份
    有限公司囑託鑑定結果，確呈嗎啡陽性反應（按海洛因經施
    用進入人體後，係水解還原成嗎啡，再代謝排出體外，業據
    行政院衛生署藥物食品檢驗局以73藥檢壹字第030221號函文
    說明綦詳，而為本院辦理施用第一級毒品案件職務上所已知
    ），有該公司97年10月13日濫用藥物檢驗報告1 份在卷可稽
    ，足以佐證被告自白與事實相符，堪以採信。再被告前因施
    用毒品案件，經臺灣宜蘭地方法院以96年度毒聲字第2 號裁
    定令入戒治處所施以強制戒治，戒治期間因臺灣宜蘭地方法
    院檢察署檢察官認其無繼續戒治之必要，遂於96年10月8 日
    執行完畢將其釋放出臺灣新店戒治所，並以96年度戒毒偵字
    第28號為不起訴處分確定等情，有臺灣高等法院被告前案紀
    錄表1 份附卷可稽，足徵被告經強制戒治執行完畢釋放後，
    5 年以內再為本案施用第一級毒品之事證明確，被告犯行洵
    堪認定。
三、核被告甲○○所為，係犯毒品危害防制條例第10條第1 項之
    施用第一級毒品罪。被告為施用海洛因而持有海洛因之行為
    ，係其施用第一級毒品犯行之當然結果，不另論罪。查被告
    前因竊盜案件，經本院以94年度簡字第4605號判決判處有期
    徒刑5 月確定，嗣經本院以96年度聲減字第7344號裁定減為
    有期徒刑2 月又15日確定；另因竊盜案件，分別經本院以95
    年度簡字第1867號判決判處有期徒刑6 月確定、臺灣臺北地
    方法院以96年度易字第1023號判決判處有期徒刑5 月確定，
    嗣前開二刑期經臺灣臺北地方法院以96年度聲減字第1835號
    裁定均予以減刑，並定應執行有期徒刑5 月確定，經接續執
    行前開經減刑後之有期徒刑2 月又15日、5 月刑期，甫於97
    年3 月9 日縮刑期滿執行完畢，有前開臺灣高等法院被告前
    案紀錄表在卷足徵，其於有期徒刑執行完畢5 年內故意再犯
    本案有期徒刑以上之罪，依刑法第47條第1 項規定成立累犯
    ，並應加重其刑。爰審酌被告不思尋求正當之身心發展，施
    用足以導致精神障礙、性格異常，甚至造成生命危險之海洛
    因，戕害一己之身心健康，對社會治安可能之危害程度非微
    ，惟其於犯後尚知坦認犯行等一切情狀，量處如主文所示之
    刑，以資懲儆。
據上論斷，應依刑事訴訟法第273 條之1 第1 項、第299 條第1
項前段，毒品危害防制條例第10條第1 項，刑法第11條前段、第
47條第1 項，判決如主文。
本案經檢察官陳豐年到庭執行職務。
中    華    民    國    97    年    12    月    31    日
                  刑事第十九庭  法  官  張 兆 光
上列正本證明與原本無異。
如不服本判決，應於判決送達後10日內敘明上訴理由，向本院提
出上訴狀 (應附繕本) ，上訴於臺灣高等法院。其未敘述上訴理
由者，應於上訴期間屆滿後20日內向本院補提理由書「切勿逕送
上級法院」。
                                書記官  曹 秋 冬
中    華    民    國    97    年    12    月    31    日
附錄本案論罪科刑法條：
毒品危害防制條例第10條第1 項
施用第一級毒品者，處6 月以上5 年以下有期徒刑。


司法院資訊處製作；財團法人民間司法改革基金會備份。
